臺灣高等法院臺中分院刑事判決　　　　　　　　　九十一年度上訴字第一七○五號
　　被　　　告　辛○○
　　選任辯護人　張績寶
　　　　　　　　張繼準
　　　　　　　　常照倫
右上訴人因懲治盜匪條例等案件，不服臺灣台中地方法院九十年度重訴字第三００二
號中華民國九十一年九月三日第一審判決（起訴案號：臺灣台中地方法院檢察署九十
年度偵字第一八八二０、二一四四二號），提起上訴，本院判決如左：
      主  文
原判決關於持有手槍罪、持有可發射子彈具有殺傷力之仿造衝鋒槍罪、及定應執行刑
部分均撤銷。
辛○○未經許可，持有手槍，累犯，處有期徒刑陸年肆月，併科罰金新台幣玖拾萬元
，罰金如易服勞役，以罰金總額與六個月之日數比例折算；制式口徑９㎜半自動手槍
壹支、制式口徑９㎜半自動手槍用子彈肆拾貳顆（含制式彈匣貳個），均沒收。又共
同未經許可，持有可發射子彈具有殺傷力之仿造衝鋒槍，累犯，處有期徒刑壹年拾月
，併科罰金新台幣貳拾萬元，罰金如易服勞役，以罰金總額與六個月之日數比例折算
；仿美國ＩＮＧＲＡＭ廠ＭＯＤＥＬ１１型衝鋒槍製造之仿造衝鋒槍壹支沒收。
其他上訴駁回。
前項撤銷改判部分及上訴駁回部分，應執行有期徒刑玖年，併科罰金新台幣壹佰萬元
，罰金如易服勞役，以罰金總額與六個月之日數比例折算；制式口徑９㎜半自動手槍
壹支、制式口徑９㎜半自動手槍用子彈肆拾貳顆（含制式彈匣貳個）、仿美國ＩＮＧ
ＲＡＭ廠ＭＯＤＥＬ１１型衝鋒槍製造之仿造衝鋒槍壹支，均沒收。
      事  實
一、辛○○綽號「俊賢」（台語發音），曾於民國（下同）八十年間犯麻醉藥品管理
    條例案件，被判處有期徒刑捌月，於八十二年八月四日執行完畢，仍不知悔改，
    因涉嫌於八十四年一月四日二十三時二十分許，在雲林縣虎尾鎮○○路與忠孝路
    交叉口附近，槍殺綽號「黑狗」之潘旭晃，為台灣雲林地方法院檢察署於八十四
    年七月十日，以雲檢耀清緝字第一四二號發佈通緝，並由內政部警政署列入要案
    緊急查尋專刊。辛○○為免遭警緝獲，四處逃逸，對外自稱「金仔」或「金董」
    （均以台語發音），並於八十六年冬季某日，在台北縣永和市某處，向綽號「瘋
    仔」（台語發音）之蕭旭庭（已於八十九年六月四日死亡）借得制式口徑９㎜半
    自動手槍一支、制式口徑９㎜半自動手槍用子彈一批（約四、五十顆，含制式彈
    匣二個），而非法持有，擁槍自重。其後更夥同丙○○、乙○○（均由檢察官另
    案偵辦）及綽號「阿文」、「益仔」之不詳姓名成年男子等人，共組犯罪集團，
    自八十七年間起，從事下列犯罪活動：
（一）辛○○因不滿庚○○前與其兄合夥經營電玩生意，帳目不清，致其兄虧損連連
      ，而於八十七年七月間某日清晨，先駕車搭載丙○○、乙○○及綽號「益仔」
      之不詳姓名成年男子，至雲林縣斗六市○○路二九五巷六一之一號庚○○住處
      查看，隨即於八十七年七月十七日凌晨四時許，再度夥同該三人乘車前往上址
      ，基於共同犯意之聯絡，由辛○○持前述制式口徑９㎜半自動手槍、子彈，丙○○持仿美國ＩＮＧＲＡＭ廠ＭＯＤＥＬ  １１型衝鋒槍製造之仿造衝鋒槍、
      子彈，朝上址大門之鐵捲門開槍，發射八顆子彈後始揚長離去，使庚○○心生
      畏懼，致生危害於安全。
（二）辛○○為支付逃亡期間之開銷，因癸○○前積欠其賭債新台幣（下同）七百萬
      元未還，並得知癸○○經常前往雲林縣古坑鄉○○○○○道登山，乃於八十八
      年一月上旬某日，至嘉義縣中埔鄉鹽館村溪洲仔十四之一號乙○○住處，囑咐
      乙○○召來丙○○及綽號「阿文」之不詳姓名成年男子，共同謀議強押癸○○
      ，交由辛○○威逼其清償該賭債。議定辛○○即向乙○○、丙○○及「阿文」
      描述癸○○特徵及其駕駛之自小客車顏色、車牌號碼等，並提供前述制式口徑
      ９㎜半自動手槍一支交予丙○○，另「阿文」則攜帶一支玩具手槍，以利強押
      癸○○。嗣乙○○、丙○○及「阿文」二次至上述登山地點等候均未遇癸○○
      ，迄八十八年一月七日凌晨四時許，始發現癸○○駕駛ＢＭＷ廠牌自小客車出
      現該處，丙○○及「阿文」即分持前述制式口徑９㎜半自動手槍及玩具手槍各
      一支上前抵住癸○○，強押癸○○坐上其ＢＭＷ廠牌自小客車（由丙○○駕駛
      ，乙○○、「阿文」則分坐後座癸○○兩旁），剝奪癸○○之行動自由，將癸○○強押至嘉義市○○路某處大樓房屋內後，乙○○再以電話聯絡辛○○趕至
      現場，而由辛○○在該處房間內單獨與癸○○談判清償賭債事宜。經癸○○承
      諾給付五百萬元，始於同日下午一時許將癸○○釋回。癸○○獲釋後旋於同日
      下午三時許，委由不詳姓名男子攜帶二百萬元，至嘉義市體育館附近，交予依
      辛○○指示前往取款之乙○○、丙○○。逾數日癸○○再委由不詳姓名男子至
      同一地點，交予依辛○○指示前往取款之乙○○。二次得款辛○○各交付五十
      萬元予乙○○、丙○○及「阿文」朋分花用。
（三）辛○○為籌措逃亡期間之花費，復與乙○○基於共同意圖為自己不法所有之概
      括犯意聯絡，指示乙○○於八十九年十月二十六日下午二時二十五分許，至雲
      林縣斗南鎮農會三樓找總幹事丁○○，乙○○則偕同與其等有犯意聯絡之不詳
      姓名成年男子同往，並對丁○○稱「我們老大要找你」，隨即以行動電話聯絡
      辛○○後交丁○○接聽，辛○○在電話中先表明其為辛○○，要借五百萬元，
      丁○○答以沒錢，辛○○即辱罵丁○○謂其作到總幹事，沒錢作什麼工作等語
      ，並恐嚇丁○○稱不然的話，大家會相遇等語（台語），使丁○○心生畏懼，
      為其家人安全，不得已交付一百萬元給乙○○，辛○○得款後分給乙○○二十
      萬元。辛○○又於同年十一月中旬某日，指示乙○○，由乙○○夥同與其等有
      犯意聯絡之不詳姓名成年男子，前往嘉義市五顆星理容總店內找黃順德，亦由
      乙○○以行動電話聯絡辛○○後交黃順德接聽，辛○○在電話中表明其為槍殺
      黑狗之「俊賢」，要借一千萬元，張順德答以沒那麼多錢，辛○○即恐嚇黃順
      德稱我不管你，大家還是會相遇等語（台語），使黃順德心生畏懼，不得已於
      數日後，在斗南田徑場附近交付一百萬元予乙○○及該不詳姓名成年男子，辛○○得款後分給乙○○三十萬元。辛○○復於八十九年十二月中旬某日，指示
      乙○○至雲林縣虎尾鎮○○路四二二號鴻德醫院拿取空白掛號證一張，依掛號
      證所載之該醫院電話號碼，打電話給該醫院院長王武雄，揚稱其為殺死黑狗之
      「俊賢」，現在跑路，恐嚇王武雄於三日內準備三百萬元，過三日又打電話問
      錢準備好了沒有。但王武雄不予理會並報警處理。辛○○又於九十年二月間某
      日，再度以電話向王武雄恐嚇稱其已打死一人，再打死幾個也不差，要王武雄
      全家大小出門都要小心，使王武雄心生畏懼，惟迄未交付金錢。
（四）迨於九十年二月間某日，在嘉義市○○○路與新民路附近某聚賭場所，辛○○
      因隨身攜帶前述制式口徑９㎜半自動手槍一支及制式９㎜半自動手槍用子彈六
      顆（含制式彈匣一個），恐返回台中途中遇警臨檢，而將該隨身攜帶之手槍、
      子彈（含制式彈匣一個）先交予戊○○保管（戊○○部分另由檢察官偵辦中）
      ，事後戊○○迄未將保管之手槍、子彈（含制式彈匣一個）歸還辛○○。嗣丙○○、乙○○分別於九十年五月二十一日上午七時四十五許及同年八月十六日
      下午一時三十分許，在台北縣瑞芳鎮○○○路員山巷二九號二樓及桃園縣桃園
      市○○○街一三八巷八號為警查獲，先供出辛○○前述未經許可持有制式口徑
      ９㎜半自動手槍、制式口徑９㎜半自動手槍用子彈及開槍恐嚇庚○○、強押癸○○部分，迄九十年十月十五日下午一時許，辛○○始在台中縣太平市○○街
      六二巷二二號住處為警查獲，並扣得制式口徑９㎜半自動手槍用子彈三十六顆
      （其中四顆銅包衣彈頭尖端處經磨除２至３㎜使其內鉛心外露），再自首前述
      （三）恐嚇取財部分之犯罪。
二、案經嘉義縣警察局移送台灣台中地方法院檢察署檢察官偵查起訴。
    理  由
一、訊據被告辛○○坦承於右揭時地向綽號「瘋仔」之蕭旭庭借得制式口徑９㎜半自
    動手槍一支、制式口徑９㎜半自動手槍用子彈一批（約四、五十顆，含制式彈匣
    二個），而非法持有，並因不滿庚○○前與其兄合夥經營電玩生意，帳目不清，
    致其兄虧損連連，於八十七年七月十七日凌晨四時許，夥同丙○○、乙○○及綽
    號「益仔」之不詳姓名成年男子，乘車前往雲林縣斗六市○○路二九五巷六一之
    一號庚○○住處，由其持前述制式口徑９㎜半自動手槍、子彈，丙○○持仿美國
    ＩＮＧＲＡＭ廠ＭＯＤＥＬ  １１型衝鋒槍製造之仿造衝鋒槍、子彈，朝上址大
    門之鐵捲門開槍，共發射八顆子彈，及以電話恐嚇鴻德醫院院長王武雄交付金錢
    未得逞等情，核與被害人庚○○及證人即被害人王武雄之女甲○○分別於警訊、
    本院審理時指述之情節相符，並經共犯丙○○、乙○○分別於警訊及本院審理中
    供述無訛，復有本案查扣之制式口徑９㎜半自動手槍用子彈三十六顆（含制式彈
    匣一個，其中四顆銅包衣彈頭尖端處經磨除２至３㎜使其內鉛心外露，見卷附內
    政部警政署刑事警察局九十年十一月五日刑鑑字第二０八四八八號鑑驗通知書影
    本）、鴻德醫院空白掛號證及另案查扣之仿美國ＩＮＧＲＡＭ廠ＭＯＤＥＬ  １
    １型衝鋒槍製造之仿造衝鋒槍一支（見卷附內政部警政署刑事警察局九十年六月
    十三日刑鑑字第七九二二九號鑑驗通知書影本）可稽。被告事後交予戊○○保管
    之該制式口徑９㎜半自動手槍一支及制式口徑９㎜半自動手槍用子彈六顆（含制
    式彈匣一個）雖未扣案，但被告已供承向蕭旭庭借用制式九０手槍、子彈，交予
    戊○○之子彈與扣案之子彈型式相同，均係蕭旭庭所交付等語，而扣案之子彈三
    十六顆經鑑定結果，均屬制式口徑９㎜半自動手槍用子彈，亦如前述，參以共犯
    丙○○、乙○○於警訊時皆證陳被告為強押癸○○而交予丙○○之手槍為制式九
    ０手槍等情，益徵被告所持有者係制式口徑９㎜半自動手槍及該手槍用子彈，此
    等部分事證均已明確，被告犯行堪以認定。
二、被告雖否認恐嚇丁○○、黃順德各交付一百萬元等犯行，辯稱伊係向丁○○、黃
    順德借錢，未恐嚇該二人云云。惟查被害人丁○○、黃順德確因遭被告恐嚇，心
    生畏懼而各交付一百萬元等情，業據被害人丁○○、黃順德於本院囑託台灣雲林
    地方法院訊問時指述綦詳。共犯乙○○在本院審理中固避重就輕，僅供承被告於
    八十九年十月二十六日，指示伊去找丁○○，並帶行動電話去，到時打行動電話
    給被告，由被告與丁○○講話，事後被告有叫伊拿一百萬元，另於同年十一月中
    旬，亦與丁○○相同，拿電話給黃順德，讓被告與黃順德講話，事後被告亦叫伊
    拿一百萬元等語，但就聯絡方式及交付款項之供述則無不符，已見被害人丁○○
    、黃順德之上開指述非虛。況依常情，被害人丁○○、黃順德既不認識被告，且
    無任何債務糾葛，該二人為何願借予被告各高達一百萬元之款項，而被告如確係
    向被害人丁○○、黃順德借款，又何必大費週章，先指示乙○○攜帶行動電話尋
    得該二人，再以行動電話聯絡被告後交該二人接聽，由被告在電話中表明借錢意
    旨。顯見被告所辯係飾卸之詞，不足採信，被告此部分恐嚇取財犯行亦堪認定。
三、被告辛○○於警訊時固供稱八十八年初，伊交付制式手槍、玩具手槍各一支，指
    使丙○○、乙○○及綽號「阿文」者等三人，前往雲林縣古坑鄉華山登山口附近
    ，將長腳（即癸○○）押至嘉義市朋友住處，向癸○○勒贖五百萬元，長腳答應
    給錢後才將之釋放，贖金第一次拿二百萬元，第二次拿三百萬元云云。另乙○○
    於警訊時亦供稱八十八年初，「金董仔」（即被告）至中埔鄉找伊，要伊找丙○○及綽號「阿文」者前往華山登山步道持槍抓人，被告說要恐嚇要錢，金錢部分
    由被告負責開口恐嚇，伊即聯絡丙○○，過二日中午左右丙○○帶「阿文」至伊
    家，隔日早上伊與丙○○及「阿文」共乘喜美無牌照汽車前往古坑鄉○○○道埋
    伏，被告事前即得知被害人每日清晨均會至該處爬山，並將被害人特徵、開車顏
    色、車牌號碼告知伊三人，伊三人共去埋伏三次，第一、二次均未發現被害人，
    第三次才發現，發現時由丙○○持制式九０手槍一支，「阿文」持玩具手槍一支
    ，跟隨被害人至偏僻處，以槍抵住被害人，強押至被害人車內，開往嘉義市○○
    路某棟大樓公寓內，交由被告處理，當時被告開口向被害人說他在跑路需要錢，
    與被害人談完後由房間出來，向伊等說被害人答應要給五百萬元，要伊等開被害
    人車輛至嘉義市○○路後由被害人開車離去云云。然被告於偵查中已改稱伊原即
    認識癸○○，癸○○欠伊賭債七百萬元，已欠多年，催討多次癸○○均不管且否
    認此事等語，復在本院審理時供陳癸○○欠伊賭債七百萬元賴債，強押癸○○係
    要回欠債，八十八年一月七日凌晨四時許，由丙○○、「阿文」分持九０手槍及
    玩具手槍先將癸○○押至嘉義市○○路某大樓屋內，乙○○再通知伊到場，雙方
    商談結果，癸○○願先還伊五百萬元，伊即將癸○○釋回等語，另共犯乙○○在
    本院審理中亦稱被告要伊等三人去押癸○○，未說原因，伊等押癸○○至嘉義市
    區，打電話給被告，由被告單獨與癸○○在房間內談事情，約下午一時許即將癸○○釋回，下午三時許，被告叫伊及丙○○至嘉義體育館拿二百萬元，被告未說
    明原因，拿五十萬元給伊等三人，逾三、四日，又叫伊至嘉義體育館拿三百萬元
    ，再拿五十萬元給伊三人等語，共犯丙○○於警訊時則稱係乙○○及「金董」要
    伊及「阿文」負責抓人，其他事情未告訴伊等語，顯見乙○○、丙○○及綽號「
    阿文」者僅係受被告指示，將被害人癸○○強押至嘉義市○○路某處大樓房屋，
    再由被告與被害人癸○○商談五百萬元事宜。而移送機關嘉義縣警察局並未就上
    情訊問被害人癸○○，公訴人也未傳訊被害人癸○○到庭說明，且被害人癸○○
    於本院審理中經三次合法傳喚迄未到庭應訊，復經本院函請嘉義縣警察局就本案
    起訴書所載犯罪事實訊問被害人癸○○並製作筆錄，該局並函復多次派員實地訪
    查，惟被害人癸○○避不見面，通知亦未到案說明，致無法製作筆錄，再經本院
    囑託台灣嘉義地方法院代為訊問，亦因屢經傳訊、拘提未到，無法代為訊問，有
    本院送達證書、報到單、嘉義縣警察局九十一年三月二十五日（九十一）嘉縣警
    刑經字第０九一００三０三三一號函及台灣嘉義地方法院九十一年七月十九日嘉
    院興刑和九一助一四字第一一二八０號函附卷足憑。本件被告於取款前即已釋放
    被害人癸○○，且被害人癸○○迄未出面指證，復無任何積極證據顯示被告所辯
    被害人癸○○積欠其賭債七百萬元一節為不實，自難認被告係以勒贖為擄人目的
    ，而具有取得財產上不法利益之意圖。
四、核被告所為，係犯槍砲彈藥刀械管制條例第七條第四項之未經許可持有手槍罪、
    第十二條第四項之未經許可持有子彈罪、第十一條第四項之未經許可持有可發射
    子彈具有殺傷力之仿造衝鋒槍罪及刑法第三百零五條之恐嚇危害安全罪、第三百
    零二條第一項之剝奪他人行動自由罪、第三百四十六條第一項、第三項之恐嚇取
    財既遂、未遂罪。按懲治盜匪條例業於九十一年一月三十日經總統公布廢止，同
    年二月一日失效，檢察官未及依刑法第二條第一項規定比較適用，仍引用懲治盜
    匪條例第二條第一項第九款之意圖勒贖而擄人罪，而未引用刑法第三百四十七條
    第一項之擄人勒贖罪起訴，雖有未合，惟刑法第三百四十七條第一項之擄人勒贖
    罪，實為剝奪他人行動自由罪與恐嚇取財罪之結合犯，本件被告強押被害人癸○○，既為威逼其清償賭債，並非意圖勒贖，所為自與擄人勒贖罪之構成要件有間
    ，僅應論以剝奪他人行動自由罪，起訴法條應予變更。又被告所犯恐嚇危害安全
    罪、未經許可持有可發射子彈具有殺傷力之仿造衝鋒槍及子彈罪，與丙○○、乙○○及綽號「益仔」之不詳姓名成年男子間；所犯剝奪他人行動自由罪，與丙○○、乙○○及綽號「阿文」之不詳姓名成年男子間，所犯恐嚇取財既遂、未遂罪
    ，分別與乙○○及不詳姓名成年男子間；均有犯意聯絡及行為分擔，皆為共同正
    犯。再被告係同時持有制式口徑９㎜半自動手槍及制式口徑９㎜半自動手槍用子
    彈，觸犯未經許可持有手槍罪及未經許可持有子彈罪，為想像競合犯，應從一重
    之未經許可持有手槍罪處斷。又同時持有可發射子彈具有殺傷力之仿造衝鋒槍及
    其子彈，觸犯未經許可持有可發射子彈具有殺傷力之仿造衝鋒槍罪及未經許可持
    有子彈罪，亦為想像競合犯，應從一重之未經許可持有可發射子彈具有殺傷力之
    仿造衝鋒槍罪處斷，而與恐嚇危害安全罪間，復有方法結果之牽連關係，仍應從
    一重之未經許可持有可發射子彈具有殺傷力之仿造衝鋒槍罪處斷。檢察官於本件
    起訴書證據並所犯法條欄固未引用該法條，然犯罪事實欄既已敘述，為起訴效力
    所及，本院自應併予審究。被告曾於八十年間犯麻醉藥品管理條例之罪，被判處
    有期徒刑八月，於八十二年八月四日執行完畢，有高等法院被告前案紀錄表在卷
    可稽（見本院卷第二十八頁），被告所犯持有手槍罪之時間係於八十六年冬季，
    所犯持有仿造衝鋒槍罪時間為八十七年七月十七日，均在被告前案執行完畢五年
    內所為，均為累犯，應依法加重其刑。又被告多次恐嚇取財既遂、未遂犯行，時
    間緊接，犯罪構成要件相同，顯係基於概括犯意反覆為之，為連續犯，應依刑法
    第五十六條規定論以一恐嚇取財既遂罪，並加重其刑。另該恐嚇取財部分係被告
    在犯罪未發覺前，向有偵查犯罪職權之公務員自承犯罪，而受裁判，應依刑法第
    六十二條前段規定減輕其刑，並予先加後減。至被告其餘犯行，於被告自白前已
    經共犯乙○○、丙○○於警訊時供出，均有筆錄足參，尚不符合自首要件，併予
    敘明。再被告所犯未經許可持有手槍罪、未經許可持有可發射子彈具有殺傷力之
    仿造衝鋒槍罪、剝奪他人行動自由罪及恐嚇取財罪間，犯意各別，罪質互異，應
    予分論併科。原審判決關於非法剝奪人行動自由罪及恐嚇取財罪部分依刑法第二
    十八條、第五十六條、第三百零二條、第三百四十六條第一項、第六十二條前段
    ，罰金罰鍰提高標準條例第一條前段，審酌被告已有槍砲彈藥刀械管制條例及違
    反麻醉藥品管理條例等前科，並因殺人案件，經台灣雲林地方法院檢察署通緝中
    （見卷附台灣台中地方法院檢察署刑案資料查註紀錄表、通緝資料查詢表），仍
    不知悔改，復持槍剝奪人之行動自由，及多次恐嚇取財，及審酌被害人受害程度
    ，被告坦承犯行等一切情狀，衡情各量處有期徒刑壹年，核無不合，被告此部分
    上訴意旨僅以其係向被害人借款，並無施加恐嚇，與恐嚇取財罪之要件不合云云
    ，惟查被害人丁○○於警訊已指稱：「八十九年十月二十六日十四時二十五分左
    右，辛○○派二名小弟，到斗南鎮農會，˙˙˙到三樓總幹事辦公室內找我，由
    一名小弟（乙○○）稱我認識你，我大哥（辛○○）槍殺黑道人物綽號黑狗（潘
    旭晃），正在跑路，由身上拿起行動電話打給辛○○，交給我聽，辛○○電話中
    稱因為我槍殺黑狗（潘旭晃），在跑路，你是否先借我五百萬元，˙˙˙聽到他
    做的案子，我非常害怕，我說我沒有那麼多錢，辛○○口氣非常兇惡說，你當一
    位總幹事當假的，會沒有錢，我非常驚恐˙˙˙」（九十年度偵字第二一四四二
    號卷第三十九頁），「辛○○又說要我幫忙，不然的話，大家會相遇（台語發音
    ）˙˙˙」（原審九十一年四月二十三日筆錄），另被害人壬○○亦證稱：「˙
    ˙˙辛○○表明他就是槍殺黑狗的俊賢（台語發音），並說要向我借一千萬元，
    我回答他那有那麼多錢，他又說『我不管，大家還是會相遇』（台語發音）˙˙
    ˙」（見原審九十一年四月二十三日筆錄），查黑狗（潘旭晃）係黑社會甚知名
    之人，能槍殺黑狗之人，自會令人害怕，被告既對被害人丁○○、壬○○先表明
    其即係槍殺黑狗現在在跑路之俊賢，即會讓被害人心生畏懼，又對被害人稱以後
    也會相遇，前既有槍殺黑狗，事後所謂相遇即有槍殺或槍傷被害人之生命或身體
    之恐嚇言詞，原審認被告對丁○○、壬○○恐嚇取財之犯行，亦無違誤，被告此
    部分上訴為無理由，應予駁回。另被告曾於八十年間犯麻醉藥品管理條例之罪，
    被判處有期徒刑八月，於八十二年八月四日執行完畢，有高等法院被告前案紀錄
    表在卷可稽（見本院卷第二十八頁），被告所犯持有手槍罪之時間係於八十六年
    冬季，所犯持有仿造衝鋒槍罪時間為八十七年七月十七日，均在被告前案執行完
    畢五年內所為，均為累犯，原審此部分判決未依累犯加重其刑，即有未當，被告
    此部分上訴意旨略以：共犯乙○○與丙○○被警查獲警訊時，因不知被告之姓名
    ，均以綽號「金董」稱之，並向警員供稱不知「金董」之真實姓名年籍，且警員
    搜索被告住處，當場搜得九手槍等物，被告就搜獲之九手槍等物在警員訊問
    何人之物時，則供稱係其所持有，因此此部分，均係被告自首犯行，應依法減刑
    云云，惟查未查獲被告之前，乙○○於九十年八月十六日警訊時稱：「（現警方
    提示辛○○、男、五十二年十月二十一日生，Ｍ一二一七二三二九之相片是何
    人？）答：是我所說的金董仔沒錯，我不會認錯的」（見九十年度偵字第二一四
    四二號卷第二十五頁），被告尚未被查獲前，乙○○既明確供出「金董」之犯行
    ，且指明「金董」即辛○○，警方追查被告辛○○與乙○○、丙○○犯行，因此
    辛○○所犯原審判決事實(一)(二)(四)部分，核與自首要件不合，被告此部分上訴雖無
    理由，然原審判決既有不當，自應由本院將原審判決此部分及定應執行刑部分均
    撤銷改判，爰審酌被告持槍犯罪，及其犯罪動機、目的、犯罪手段、犯後態度等
    一切情狀，衡情量處如主文第二項所示之刑，本案扣押之制式口徑９㎜半自動手
    槍用子彈三十六顆（含制式彈匣一個，其中四顆銅包衣彈頭尖端處經磨除２至３
    ㎜使其內鉛心外露）、另案扣押之仿美國ＩＮＧＲＡＭ廠ＭＯＤＥＬ１１型衝鋒
    槍製造之仿造衝鋒槍一支，及被告交予戊○○保管，不能證明現已滅失之制式口
    徑９㎜半自動手槍一支、制式口徑９㎜半自動手槍用子彈六顆（含制式彈匣一個
    ），均係違禁物，應依刑法第三十八條第一項第一款宣告沒收。
五、公訴意旨另以：被告欲與他人合夥開設賭場牟利，因欠缺資金二百萬元，竟於不
    詳時間，親自前往雲林縣莿桐鄉○○村○○路一七四號鴻成砂石有限公司，向該
    公司負責人己○○恫稱伊欠二百萬元，希望曾某能幫忙等語，己○○回答其現在
    手頭沒有錢，遞交一張名片予被告，請被告再以電話聯絡取款，被告收下名片後
    ，雖曾多次撥打電話，惟均無法直接聯繫己○○，始未得手。又戊○○於九十年
    二月間某日，在嘉義市○○○路與新民路附近某聚賭場所，向被告商借前述制式
    口徑９㎜手槍一支及子彈數發，作為找人處理債務問題之用，被告竟未經許可，
    應允出借，並北上台中某處取出槍彈，攜回嘉義市上開地點交予戊○○，因認被
    告亦涉有刑法第三百四十六條第三項、第一項之恐嚇取財未遂罪及槍砲彈藥刀械
    管制條例第七條第二項之未經許可出借手槍罪及同條例第十二條第二項之未經許
    可出借子彈罪嫌。訊據被告則堅詞否認此部分犯行，辯稱伊與己○○係朋友，僅
    路過找己○○泡茶，未恐嚇己○○，又伊於九十年二月間某日，因要回台中，恐
    遇警臨檢，才將制式口徑９㎜手槍及子彈先寄放戊○○處，結果戊○○未還伊等
    語。經查被告於警訊、偵查及原審初訊時，雖供承出借制式口徑９㎜手槍、子彈
    予戊○○等情，但嗣在原審調查及審理中已改稱因恐遇警臨檢，而將槍彈寄放戊○○處等語，前後不一，已有可議，況戊○○迄未到案，被告交予戊○○之槍彈
    未經查扣，另無任何積極證據足以證明被告於警訊、偵查及原審初訊時之自白與
    事實相符，自難僅憑其上開自白遽令被告負未經許可出借手槍、子彈罪責。次查
    證人曾清涼於警訊時已供稱伊未接到被告電話，曾聽公司會計說有一黃先生打電
    話找伊，伊未接到，不知是否被告等語，復於原審訊問時供稱伊未與被告見面，
    被告未向伊借錢，也未向伊恐嚇要錢等語，顯見被告亦無此部分恐嚇取財犯行，
    不能令負恐嚇取財未遂罪責。惟公訴人認被告此部分行為，與其前開有罪部分，
  有連續犯及牽連犯之裁判上一罪關係，原審判決不另為無罪之諭知，併予敘明，
    核無不合。
六、被告所犯持有手槍罪，持有可發射子彈具有殺傷力之仿造衝鋒槍罪，以非法方法
    剝奪人之行動自由罪，意圖為自己不法之所有以恐嚇使人將本人之物交付罪，四
    罪之間犯意個別，應分論併罰，應執行有期徒刑玖年，併科罰金新台幣壹佰萬前
    項撤銷改判部分及上訴駁回部分，應執行有期徒刑玖年，併科罰金新台幣壹佰萬
    元，罰金如易服勞役，以罰金總額與六個月之日數比例折算；制式口徑９㎜半自
    動手槍壹支、制式口徑９㎜半自動手槍用子彈肆拾貳顆（含制式彈匣貳個）、仿
    美國ＩＮＧＲＡＭ廠ＭＯＤＥＬ１１型衝鋒槍製造之仿造衝鋒槍壹支，均沒收。
七、據上論結，應依刑事訴訟法第三百六十八條、第三百六十九條第一項前段、第三
    百六十四條、第二百九十九條第一項前段、第三百條，槍砲彈藥刀械管制條例第
    七條第四項、第十一條第四項、第十二條第四項，刑法第十一條前段、第二十八
    條、第三百零五條、第五十五條、第四十二條第三項、第三十八條第一項第一款
    、第五十一條第五款、第七款、第九款，罰金罰鍰提高標準條例第一條前段、第
    二條，判決如主文。
本案經檢察官子○○到庭執行職務。
中      華      民      國     九十一     年    十二    月    二十四    日
                                   臺灣高等法院臺中分院刑事第三庭
                                         審判長法  官　陳　朱  貴
                                               法　官  胡  忠  文
                                               法　官  劉　連　星
右正本證明與原本無異。
恐嚇取財部分不得上訴。
其他得上訴。
如不服本判決應於收受送達後十日內向本院提出上訴書狀，其未敘述上訴之理由者並
得於提起上訴後十日內向本院補提理由書（均須按他造當事人之人數附繕本）。
                                               書記官  李  妍  嬅
中      華      民      國　  九十一     年     十二      月   二十五   日
附錄論罪科刑法條
槍砲彈藥刀械管制條例第七條第四項：
未經許可，持有、寄藏或意圖販賣而陳列第一項所列槍砲、彈藥者，處五年以上有期
徒刑，併科新台幣一千萬元以下罰金。
槍砲彈藥刀械管制條例第十一條第四項：
未經許可，持有、寄藏或意圖販賣而陳列第一項所列槍砲者，處一年以上七年以下有
期徒刑，併科新台幣七百萬元以下罰金。
槍砲彈藥刀械管制條例第十二條第四項：
未經許可，持有、寄藏或意圖販賣而陳列子彈者，處五年以下有期徒刑，併科新台幣
三百萬元以下罰金。
刑法第三百零二條第一項：
私行拘禁或以其他非法方法，剝奪人之行動自由者，處五年以下有期徒刑、拘役或三
百元以下罰金。
刑法第三百零五條：
以加害生命、身體、自由、名譽、財產之事恐嚇他人，致生危害於安全者，處二年以
下有期徒刑、拘役或三百元以下罰金。
刑法第三百四十六條第一項：
意圖為自己或第三人不法之所有，以恐嚇使人將本人或第三人之物交付者，處六月以
上五年以下有期徒，得併科一千元以下罰金。
                                                              　　　　　Ｆ
